【裁判字號】    89,上易,2517
【裁判日期】    890822
【裁判案由】    傷害
【裁判全文】
臺灣高等法院刑事判決                          八十九年度上易字第二五一七號
    上  訴  人  丙○○
    即  被  告
右上訴人因傷害案件，不服臺灣板橋地方法院八十九年度易字第一六九號，中華民
國八十九年六月九日第一審判決（起訴案號：臺灣板橋地方法院檢察署八十九年度偵
字第五四六號），提起上訴，本院判決如左：
    主      文
上訴駁回。
    事      實
一、丙○○前於民國八十八年二月一日，向乙○○承租門牌號碼臺北縣新莊市○○街
    二十四號四樓之房屋，嗣於八十八年十一月十六日上午，乙○○前往上址欲向丙○○收取租金，與丙○○發生爭執，丙○○竟於同日上午十一時許，基於普通傷
    害之犯意，以雙手將乙○○推向屋外，致乙○○之後腦勺撞擊鐵門而受有後枕部
    瘀傷四乘三公分之傷害。
二、案經乙○○提起告訴，由臺灣板橋地方法院檢察署檢察官偵查起訴。
    理      由
一、訊之被告丙○○固坦承於八十八年十一月十六日上午，與告訴人乙○○在右揭處
    所因租金一事發生爭執，然矢口否認有何傷害告訴人之行為，並辯稱：渠曾用胸
    部將乙○○推擋出去並將門關上，且告訴人乙○○當時並未受傷云云。惟查：
    (一)告訴人乙○○於右揭時地與被告丙○○因租金一事發生爭執後，其身體後枕部
      確受有四×三公分之瘀傷，業據告訴人於偵查及原審指訴明確，並有診斷證明
      書在卷可資佐證，且據證人蔡瓊津於原審到庭具結證稱：八十八年十一月十六
      日中午十二時許，乙○○哭著來找伊，訴說她剛剛到丙○○處收房租，丙○○
      沒有給她房租，並且將她推出門外並撞到鐵門，經伊檢視後發現她的後腦勺有
      紅腫、凸出之情形，伊就陪她到臺灣省立臺北醫院急診等語，自足徵告訴人所
      為身體受傷之指訴，並非子虛。雖告訴人前於原審法院曾指稱伊撞到鐵門，因
      此造成頭部流血乙節，查與上開診斷證明書所載及證人蔡瓊津所證述之傷勢不
      符，然其後枕部既確實受有上開傷害，惟按告訴人之指陳，難免故予誇大，然
      其基本事實之陳述，若果與真實性無礙時，仍非不得採信（最高法院七十四年
      臺上字第一五九九號判例意旨），是則尚難以告訴人於原審所稱被告行為造成
      渠頭部流血並非真實，遽認其所為身體受傷之指訴全屬不可採信。
    (二)告訴人身體後枕部所受瘀傷，確係由被告所造成，業據告訴人迭於偵查及原審
      中指訴甚詳。雖被告辯稱渠僅以胸部將告訴人頂出屋外並將門關上，嗣告訴人
      仍欲進入屋內，渠仍站在門口以身體擋住云云，且證人甲○○於本院調查及原
      審法院亦分別證稱：告訴人離開時並未表示身體受傷，且並未看到告訴人身體
      或頭部有何受傷情形等語。然查，證人甲○○於被告與告訴人發生爭執之時，
      係站立於被告後面，當時被告與告訴人則係面對而立，業為證人甲○○於本院
      調查時指明，而依右揭診斷證明書所載傷勢，告訴人所受傷害部位則在後枕部
      ，此受傷部位並非證人視線所及範圍，且身體受撞擊後造成，需經過相當時間
      ，始得於外觀上查得瘀傷，是則證人甲○○所為證述，尚不足援為有利於被告
      認定之依據；次查，右揭房屋設有鐵門、木門各一扇，其中鐵門係朝屋外開啟
      、木門則為往內開啟，業據被告於本院調查時指明在卷，而依被告於原審所稱
      「我用胸部將他推擋出去，他就踹我、捶我、踢我，但我沒有驗傷，後來，我
      就把門關上，他有沒有跌倒我沒有注意，他又開門進來衝撞我，打我。」之情
      形，被告於欲將告訴人逐出屋外之際，單純以將身體擋在門口處，顯無從達到
      將門關上之目的，被告該部分辯解，核與事理已屬相悖，再依該房屋所設鐵門
      、木門位置情形，被告於與告訴人爭執而將告訴人逐出屋外之際，告訴人身體
      因而朝後行進，其後枕部因而撞及鐵門，亦與一般經驗相符，從而告訴人指稱
      渠因此而造成後枕部瘀傷，應屬真實。至於證人甲○○雖於被告與告訴人爭執
      時雖曾在場，然據證人甲○○於原審證稱：丙○○與乙○○在爭吵時，渠在廁
      所內，出來後看到丙○○在門內，乙○○在門外，渠沒有看到拉扯之情況，渠
      當時站在丙○○後面，乙○○想要衝進屋內，丙○○擋在門口用胸膛擋住乙○○，並沒有動手，伊就轉身回屋內，再出來時，丙○○就已經把門關上了，後
      來不知何故，門又被打開，兩人又在吵架，但沒有拉扯，丙○○還是用胸膛擋
      住，不讓乙○○進來等語，然查，證人甲○○既未於被告與乙○○發生爭執時
      始終在場目睹事件全部過程，尚難以其片段之見聞，即認告訴人所為指訴為不
      實。
    (三)被告確有將告訴人推往屋外，造成告訴人身體後枕部瘀傷之行為，而身體撞擊
      鐵門，將造成身體受傷之結果，此為眾所周知之事，被告明知此情，仍將告訴
      人推向屋外所設之鐵門，且因此使告訴人於撞擊鐵門後造成後枕部瘀傷之結果
      ，其行為時所具普通傷害之故意，亦屬灼然。
    綜右事證，被告所為否認之辯解，要屬卸責之詞，其右揭犯罪行為，已經證明。
二、核被告所為，係犯刑法第二百七十七條第一項傷害罪。
三、原審法院經審理結果，認被告犯罪行為，事證明確，援引刑法第二百七十七條第
    一項、第四十二條第二項，罰金罰鍰提高標準條例第一條前段、第二條規定，並
    審酌被告品行、犯罪動機、目的、手段、犯罪時所受之刺激、被害人所受傷害尚
    非嚴重及被告犯罪後未能坦承犯行等一切情狀，判處被告罰金捌仟元，並諭知如
    易服勞役以佰元折算壹日之折算標準，經核原審判決認事用法均無不合，量刑
    亦屬妥適，被告否認犯罪而提起上訴，為無理由，應予駁回。
據上論斷，應依刑事訴訟法第三百六十八條判決如主文。
本案經檢察官吳慎志到庭執行職務
中    華    民    國      八十九      年      八      月     二十二     日
    臺灣高等法院刑事第十七庭
                                審判長法  官  陳  正  雄
                                      法  官  許  錦  印
                                      法  官  林  勤  純
右正本證明與原本無異
本判決不得上訴
                                      書記官  賴  思  華
中    華    民    國      八十九      年      八      月                日
附錄：本判決論罪科刑法條全文
刑法第二百七十七條第一項：
傷害人之身體或健康者，處三年以下有期徒刑、拘役或一仟元以下罰金。


司法院資訊處製作；財團法人民間司法改革基金會備份。
